【裁判字號】    98,聲,461
【裁判日期】    980428
【裁判案由】    聲明異議
【裁判全文】
臺灣高等法院高雄分院刑事裁定           98年度聲字第461號
聲明異議人
即受刑人    甲○○
                    （現於臺灣澎湖監獄執行中）
上列受刑人因盜匪等案件，對於臺灣高雄地方法院檢察署檢察官
執行之指揮（96年執減更嵩字第7403號之1） ，聲明異議，本院
裁定如下：
    主  文
臺灣高雄地方法院檢察署檢察官中華民國九十八年四月六日所為
九十六年執減更嵩字第七四○三號之一執行指揮書處分應予撤銷
。
    理  由
一、聲明異議意旨略以：聲明異議人即受刑人（下稱聲明異議人
    ）甲○○所犯如附表編號1 至8 所示等8 罪，業經本院以96
    年度聲減字第1598號裁定予以減刑（不包含其中編號6 所示
    之不應減刑之罪）並定應執行刑確定，然檢察官竟認附表編
    號1 至4 所示4 罪，業已執行完畢，而未依前開確定之減刑
    裁定所定之應執行刑計算刑期，該不當之執行指揮書（即96
    年執減更嵩字第7403號執行指揮書）經本院以97年度聲更(一)
    字第4 號裁定撤銷後，檢察官提起抗告，亦遭最高法院駁回
    抗告確定。然檢察官於前開執行指揮書經撤銷確定後，竟又
    核發與前開執行指揮書內容完全相同之96年執減更嵩字第74
    03號之1 執行指揮書，所為執行指揮顯然錯誤，爰請依法撤
    銷該執行之指揮等語。
二、按受刑人以檢察官執行之指揮為不當者，得向諭知該裁判之
    法院聲明異議，刑事訴訟法第484 條定有明文。次按，依中
    華民國96年罪犯減刑條例應減刑之罪，已經判決確定尚未執
    行或執行未完畢者，由檢察官或應減刑之人犯聲請最後審理
    事實之法院裁定之，上開條例第8 條第1 項定有明文。再按
    ，裁判確定前犯數罪者，併合處罰之；數罪併罰，宣告多數
    有期徒刑者，於各刑中之最長期以上，各刑合併之刑期以下
    ，定其執行刑，刑法第50條、第51條第5 款定有明文。故就
    數罪併罰案件，如於定執行刑之前，因有一部分犯罪先確定
    ，形式上予以執行，仍應依法定其應執行之刑，俟檢察官指
    揮執行「應執行刑」時，再就形式上已執行部分予以折抵，
    不能謂先確定之罪已執行完畢（最高法院97年度臺抗字第53
    5 號裁定意旨參照）。
三、經查：
  (一)本件聲明異議人所犯如附表編號1 至8 所示等8 罪，業經本
    院以96年度聲減字第1598號裁定予以減刑（不包含其中編號
    6 所示之不應減刑之罪）後，並就其中編號1 至4 所減得之
    刑，合併定應執行刑為有期徒刑3 年7 月；另外就附表編號
    5 、7 、8 各罪所減得之刑及附表編號6 不應減刑之罪所宣
    告之刑，合併另定應執行刑為有期徒刑9 年7 月確定；嗣經
    臺灣高雄地方法院檢察署檢察官以97年1 月25日96年執減更
    嵩字第7403號執行指揮書執行，而聲明異議人因認檢察官之
    執行指揮不當，向本院聲明異議，經本院以該執行之指揮確
    有不當之疑義，以97年度聲更(一)字第4 號裁定撤銷該執行指
    揮後，檢察官不服提起抗告，而經最高法院以97年度臺抗字
    第722 號裁定駁回抗告確定等情，有上開刑事裁定書、執行
    指揮書及臺灣高等法院被告前案紀錄表附卷可稽。
  (二)本件聲明異議人先後所犯附表編號5 、6 、7 、8 之罪，分
    別經判處如附表各該編號所示之刑，均經確定在案。其中編
    號5 、7 、8 之罪，復經檢察官聲請本院以96年度聲減字第
    1598號裁定分別減刑為附表所示之刑，並與附表編號6 不應
    減刑之盜匪案件所處之刑，另定應執行為有期徒刑9 年7 月
    確定，前已述及。檢察官依此確定之減刑及定應執行刑裁定
    ，就附表編號5 至8 犯罪所處之刑，換發本件之96年執減更
    嵩字第7403號之1 執行指揮書，並以聲明異議人所犯附表編
    號1 至4 所示等4 罪，均已於94年10月30日執行完畢（此有
    臺灣高等法院被告前案紀錄表附卷可稽），因認上開執行指
    揮書即以94年10月31日為刑期起算日，執行期滿日應至104
    年5 月19日，固非無見。惟觀之卷附臺灣高等法院被告前案
    紀錄表關於94年10月30日執行完畢之記載為：「肅清煙毒條
    例案，86年5 月1 日臺南地檢86年執助字第470 號執行結案
    ，結案情形：接續執行。備註：施毒三年六月吸麻六月，高
    雄地檢囑代執行【原高雄地院85年度訴字第2353號裁判】」
    、「執行內容：科刑，應執行有期徒刑3 年10月，徒刑起算
    日91年2 月26日，指揮書執畢日期94年10月30日」等語，可
    知於94年10月30日執行完畢者，應僅為聲明異議人所犯附表
    編號3 、4 之罪（即高雄地院85年度訴字第2353號判決）無
    訛。另依卷附本院96年度聲減字第1598號確定裁定（即本件
    檢察官執行名義），既認附表編號1 至4 所示4 罪，合於裁
    判確定前犯數罪之規定，且就該4 罪於96年9 月10日依中華
    民國96年罪犯減刑條例，裁定准予減刑並定應執行刑，則該
    附表編號1 、2 所示之罪（即高雄地院85年度訴字第1523號
    判決），依前揭最高法院裁定意旨所示，自難認已執行完畢
    ，而應與附表編號3 、4 所示之罪合併定其應執行刑後予以
    執行，始為適當。本件執行指揮書未依本院已准予減刑並定
    應執行刑之確定裁定予以執行，而逕予接續執行，於法自有
    未合。
  (三)再如前所述，本件僅附表編號3 、4 所示之罪指揮書執行完
    畢日期為94年10月30日，檢察官竟認附表編號1 至4 所示4
    罪均已於94年10月30日執行完畢，並就附表5 至8 犯罪所處
    之刑，換發本件之96年執減更嵩字第7403號之1 執行指揮書
    ，接續94年10月31日為刑期起算日，執行期滿日應至104 年
    5 月19日，而置其中部分（即附表編號1 至4 部分減刑及定
    應執行刑之裁定）選擇性之不為執行，亦難謂為適法。
  (四)至本件96年執減更嵩字第7403號之1 執行指揮書固於備註欄
    記載「俟若受刑人（指聲明異議人）嗣後假釋後，又因故經
    撤銷假釋，再依減刑後之刑期計算剩餘刑期即可」等語，然
    聲明異議人現仍在監執行，有臺灣高等法院被告前案紀錄表
    存卷可稽，嗣後能否假釋？又其假釋是否將遭撤銷？均屬未
    定，則檢察官以之為是否依減刑後之刑期計算剩餘刑期之條
    件，於法即難謂之有據。
四、綜上所述，本件檢察官執行之指揮，確有上開不當之處，並
    影響聲明異議人之權利，是上揭臺灣高雄地方法院檢察署檢
    察官97年1 月25日所為96年執減更嵩字第7403號之1 執行處
    分容有未當，聲明異議人對該執行處分聲明異議為有理由，
    自應由本院將該執行處分予以撤銷，由檢察官更為適法之執
    行指揮。
據上論斷，應依刑事訴訟法第486 條，裁定如主文。
中    華    民    國    98    年    4     月    28    日
                  刑事第一庭    審判長法  官  翁慶珍
                                      法  官  莊崑山
                                      法  官  徐美麗
以上正本證明與原本無異。
如不服本裁定應於送達後5 日內向本院提出抗告狀。
中    華    民    國    98    年    4     月    28    日
                                      書記官  賴梅琴
附表：
┌──┬────┬─────┬────┬────┬───────┐
│編號│所犯罪名│ 最後確定 │宣告刑  │減刑後徒│備註          │
│    │        │ 判決案號 │        │刑期間  │              │
├──┼────┼─────┼────┼────┼───────┤
│1   │施用毒品│高雄地院85│有期徒刑│有期徒刑│參見96年聲減字│
│    │        │年訴字第  │3年3月  │1年7月15│第1598號刑事裁│
│    │        │1523號    │        │日      │定書所載，聲請│
├──┼────┼─────┼────┼────┤人甲○○所犯如│
│2   │非法吸用│高雄地院85│有期徒刑│有期徒刑│附表之罪，其中│
│    │化學合成│年訴字第  │3月     │1月15日 │編號1、2、3 、│
│    │麻醉藥品│1523號    │        │        │4所犯之罪，應 │
├──┼────┼─────┼────┼────┤執行有期徒刑3 │
│3   │施用毒品│高雄地院85│有期徒刑│有期徒刑│年7月。其中編 │
│    │        │年訴字第  │3年6月  │1年9月  │號5、6、7、8  │
│    │        │2353號    │        │        │、所犯之罪，應│
├──┼────┼─────┼────┼────┤執行有期徒刑9 │
│4   │非法吸用│高雄地院85│有期徒刑│有期徒刑│年7月。       │
│    │化學合成│年訴字第  │6月     │3月     │              │
│    │麻醉藥品│2353號    │        │        │              │
├──┼────┼─────┼────┼────┤              │
│5   │非法吸用│88年臺非字│有期徒刑│有期徒刑│              │
│    │化學合成│第155 號  │4月     │2月     │              │
│    │麻醉藥品│          │        │        │              │
├──┼────┼─────┼────┼────┤              │
│6   │盜匪    │88年臺非字│有期徒刑│不予減刑│              │
│    │        │第155 號  │7年4月  │        │              │
├──┼────┼─────┼────┼────┤              │
│7   │施用毒品│88年臺非字│有期徒刑│有期徒刑│              │
│    │        │第155 號  │3年2月  │1年7月  │              │
├──┼────┼─────┼────┼────┤              │
│8   │恐嚇取財│87年臺非字│有期徒刑│有期徒刑│              │
│    │        │第413 號  │1年4月  │8月     │              │
└──┴────┴─────┴────┴────┴───────┘


司法院資訊處製作；財團法人民間司法改革基金會備份。
